最高法院刑事判決                              八十八年度台上字第六一三○號
    上  訴  人  甲○○
右上訴人因偽造文書案件，不服台灣高等法院中華民國八十八年七月二十日第二審判
決（八十八年度上訴字第一七四五號，起訴案號：台灣板橋地方法院檢察署八十七年
度偵字第一六五三七號），提起上訴，本院判決如左：
    主  文
上訴駁回。
    理  由
按刑事訴訟法第三百七十七條規定，上訴於第三審法院，非以判決違背法令為理由，
不得為之。是提起第三審上訴，應以原判決違背法令為理由，係屬法定要件。如果上
訴理由狀並未依據卷內訴訟資料，具體指摘原判決不適用何種法則或如何適用不當，
或所指摘原判決違法情事，顯與法律規定得為第三審上訴理由之違法情形，不相適合
時，均應認其上訴為違背法律上之程式，予以駁回。本件原判決綜合調查證據之結果
，認上訴人甲○○連續一行為犯有刑法第二百十六條第二百二十條第二項第二百十條
行使偽造私文書，足以生損害於公眾及他人罪，及電信法第五十六條第一項以無線方
式，盜用他人電信設備通信罪二罪名之事實，因認第一審判決依想像競合犯關係，從
一重之前罪處斷，量處有期徒刑陸月；盜拷之行動電話壹支沒收，為無不合，予以維
持，駁回上訴人在第二審之上訴，已引用第一審判決書所記載之事實、證據及理由，
詳認定犯罪事實之依據及憑以認定之理由，並對上訴人否認犯罪之辯詞，如何不足
採信，均已依據卷內資料予以指駁及說明，從形式上觀察，原判決並無違背法令情形
。上訴意旨謂：上訴人不認識被害人林兆志，又無電信常識，無從獲悉被害人所有行
動電話內碼，自無從盜拷，且上訴人未曾持用盜拷自林兆志之行動電話為通信行為等
語，係就原判決已詳為論斷與說明之事項，再為事實上之爭執，殊非適法之第三審上
訴理由。又證人所作先後不同之證言，何者為可採，事實審法院本得參酌其他相關證
據為自由之判斷，苟無違經驗法則，即難指為違法。原判決以證人陳思聰、黃明德於
警訊時之供證，與中華電信股份有限公司通聯紀錄相符，因認陳、黃二人在警訊時之
證言為可採，其二人嗣在原審之證言係事後護上訴人之語，不足採信，核屬審判職
權之合法行使，不能任指為違法，再犯電信法第五十六條之罪，其電信器材不問屬於
犯人與否，沒收之。另被告經合法傳喚，無正當之理由不到庭者，得不待其陳述逕行
判決，電信法第六十條、刑事訴訟法第三百七十一條分別定有明文。原判決認定上訴
人持用盜拷之行動電話一支，雖未經扣案，仍宣告沒收，及上訴人經合法傳喚，無正
當理由不到庭，乃不待其陳述逕行判決，於法均屬有據，上訴意旨任意指摘，亦非適
法。此外，上訴人徒憑己意，對原審職權之適法行使及原判決理由已詳為論斷之事項
，任意爭辯，顯與法定上訴第三審之形式要件不符，其上訴違背法律上之程式，應予
駁回。
據上論結，應依刑事訴訟法第三百九十五條前段，判決如主文。
中      華      民      國    八十八    年      十      月    二十八    日
                              最高法院刑事第七庭
                                  審判長法官  謝  家  鶴
                                        法官  洪  文  章
                                        法官  花  滿  堂
                                        法官  陳  世  淙
                                        法官  洪  佳  濱
      右正本證明與原本無異
                                              書  記  官
中      華      民      國    八十八    年     十一     月     十六     日
